LUIS AGUILAR

FULL STACK DEVELOPER

+57 322 832 9913

in My LinkedIn

@luisaguilardev

Bogotá, Colombia

My Portfolio

PERFIL

Full Stack Developer con experiencia trabajando con NodeJS, React, Redux, SQL entre otras tecnologías del sector; desarrolle un E-commerce para venta de ropa, el frontend con base en React y Typescrip, su backend con Node, Typescript y MongoDB, con pasarela de pago (Mercado pago). Adicionalmente tengo más de 6 años de experiencia en el área financiera.

EXPERIENCIA

Full Stack Developer

Jul 2022 - Nov 2022

Experiencia Académica

- ·Proyecto individual aplicando metodología ágil SCRUM. Es una aplicación web que permite al usuario comprar ropa. cuenta con búsquedas y filtros, panel de usuario, acceso mediante login creado por mi utilizando MongoDB y Bcrypt.
- ·El sitio fue desarrollado utilizando React, Redux, Material UI, MongoDB, Express, Typescript.
- ·Creé las rutas en el backend con Express y utilizando Mongoose para filtrar los datos que recibirá el frontend.

Financial Planning Analyst

Jun 2021-Current

DDB Worldwide Colombia SAS

·Analizar los estados financieros de la empresa, así como el presupuesto anual.

HABILIDADES TÉCNICAS

- Javascript
- React
- SASS

- MongoDB
- Redux
- Scrum

- Sequelize
- PostgreSQL
- HTML | CSS

- Express
- NodeJS
- GIT

- Typescript
- ReactJS
- Jira

EDUCACIÓN

Full Stack Web Developer

Henry

2022

- +100 horas de curso técnico-práctico
- +700 horas autodidacta

Economista

Universidad de Carabobo

2006-2011

Título profesional

IDIOMAS

Español

Nativo

Inglés

C2 - Advanced